Inventaris van het archief van de Regeringscommissaris voor de Liquidatie van het Nederlandse Arbeidsfront te Amsterdam, (1923) 1945-1960
Nationaal Archief, Den Haag
- Afhandeling claims., E1
  - Stukken betreffende afhandeling van claims op organisaties en bonden aangesloten bij het N.V.V., K.A.B. en het C.N.V. en de neutrale organisaties die niet aangesloten zijn bij een centrale, Met retroacta, 1940-1944 1945-1960, 657 omslagen
    - Neutrale Organisaties niet aangesloten bij een Centrale zonder claim-nummer.
      - ng/947: Dordsche Werkliedenvereniging "Vooruitgang zij ons doel" te Dordrecht., 648
      - 949: Werkliedenvereniging "De Harmonie" te Appingedam., 649
      - 950: R.K. Werkliedenvereniging te Raamsdonkveer., 650
      - ng/951: Algemene Groninger Werkliedenvereniging "Vooruitgang zij ons doel" te Groningen., 651
      - 952: Amsterdam genootschap voor Werkverschaffing aan onvolwaardigen te Amsterdam., 652
      - 953: Bond van Gepensioneerden bij de Nederlandse Spoor- en Tramwegen te Utrecht., 653
      - 954: R.K. Rederijkerskamer "Alberdingh Thym" te Haarlem., 654
      - 955: Werkliedenvereniging "Eendracht maakt macht" te Bodengraven., 655
      - 1013: Vereniging van Archivarissen in Nederland te 's-Hertogenbosch., 656
      - 1015: Stichting Landverhuizing Nederland, Stichting Emigrantenfonds en Emigratiecentrale Holland te 's-Gravenhage., 657
      - 1016: Pensioenregeling Prins Hendrik Stichting te 's-Gravenhage., 658
    - Diverse Instellingen en Bonden (5-groep).
      - 5.1: Bank voor Nederlandse Arbeid te Amsterdam., 659
      - 5.4: De Arbeiderspers N.V. te Amsterdam., 660
      - 5.7: Vereniging van Directeuren van H.B.S. en met 5-jarige cursus te Veendam., 661
      - 5.8: Werf Conrad & Stork Hijsen N.V., Scheepswerf en Werktuigenfabriek te Haarlem., 662
      - 5.9: N.V. De Zweminrichting te Middelburg., 663
      - 5.10: N.V. De Centrale Arbeiders Verzekerings- en Depositobank te 's-Gravenhage., 664-665
        - Correspondentie., 664
        - Aandelen en Effecten., 665
      - 5.11: Bedrijfsvereniging "Metaalambacht" te 's-Gravenhage., 666
      - 5.12: Metaal Bedrijfsvereniging voor Ziekengeld en Kinderbijslag te 's-Gravenhage., 667
      - 5.15: Gemengde Bedrijfsvereniging voor Ziekengeld-verzekering te 's-Gravenhage., 668
      - 5.14: Nederlandsch Israëlitisch Gesticht Talmud Tora te Amsterdam., 669
      - 5.15: Statenkring der Christelijke Historische Unie te Gorinchem., 670
      - 5.16: Sociaal Democratische Arbeiders Partij in Nederland te Amsterdam., 671
      - 5.18: Bond van Boerinnen e.a. plattelandsvrouwen afd. Zuid-Holland te Moordrecht., 672
      - 5.20: N.V. Maatschappij Labor-Groningen van 1908 te Groningen en Rotterdam., 673
      - 5.21: Gemeente-Ontvanger te Breda., 674
      - 5.22: Vereniging tot bevordering der Gezondheid in de Grafische vakken te Amsterdam., 675
      - 5.25: Nederlandse Israëlitische Hoofdsynagoge te Arnhem., 676
      - 5.24: Vereniging Centraal Israëlitische Krankzinnigen gesticht te Amsterdam., 677
      - 5.25: Werkgeversorganisaties., 678
      - 5.26: Centraal Beheer te Amsterdam., 679
      - 5.27: Niederlandsche Grundstück Verwaltung te Amsterdam., 680
      - 5.31: Raad voor de Vakopleiding in Nederland te 's-Gravenhage., 681
      - 5.33: Afdeling Effectenregistratie van de Raad voor het Rechtsherstel inzake Aandelen en Effecten van G.E.M. Frömel te Amsterdam., 682
      - 5.34: Bank der Deutschen Arbeit te Berlijn., 683
      - 5.35: Departement van Volksvoorlichting en Kunsten te 's-Gravenhage., 684
      - 5.39: Nederlandse bond van Metselaarspatroon te Rotterdam., 685
      - 5.41: N.V. Landelijke Hypotheekbank te 's-Gravenhage., 686
      - 5.42: Bureau van Bijzondere Beheren; Afd. Commissariaat voor niet-commercieele Verenigingen en Stichtingen te 's-Gravenhage., 687
      - Diverse Joodse Instellingen in Nederland., 688
      - Christelijke Arbeidersbeweging te Nijmegen en Vacantiehuizen, Rust- en Herstellingsoorden., 689
      - Marxistische Organisatie., 690-691
        - Correspondentie., 690
        - Onroerende goederen., 691
      - 5.43f: Regrescrediteuren., 692-693
        - Afd. Huizen en Hypotheken van N.V. De Arbeiderspers te Amsterdam, Lumax te Utrecht en Edecea te Hoorn., 692
        - Afd.: Gemeente Leningen aan Lumax te Utrecht., 693
      - 5.44: Liquidatie van Verwaltung Sarphatistraat Amsterdam., 5.45 Nederlands Israëlitische Gemeente Leiden.; 5.46 Mr. Joan Muller 's-Gravenhage.; 5.47 Deutsche Revisions und Treuhand A.G.; 5.48 Vereniging voor Vacantiekoloniën voor Israëlitische kinderen te 's-Gravenhage.; 5.49 J.H.L. de Bruin Amsterdam.; 5.51 Deutsche Zeitung.; 694
      - 5.52: Pensioenfondsen van N.V.V.-, Katholieke- en Christelijke Organisaties., 695
      - 5.55: Werklozenkas van het N.A.F. te Amsterdam over de periode van 29 juni 1942 - 4 juli 1943., 696
      - 5.58: Mr. M. van Vugt te Amsterdam: Correspondentie inzake beslissingen van de afdeling Effectenregitratie., 697
      - 5.60: Voorschotten aan bonden van het N.V.V. K.A.B. en C.N.V. met aangesloten Organisatie., 698
      - 5.63: Bureau Afwikkeling Nederlandse Arbeidersdienst te 's-Gravenhage., 699
      - 5.64: Vordering op G. van der Laan, Leider Dienst Geldzaken van het plaatselijke kantoor te Amsterdam van het N.A.F., 700
        Zie ook nr. 786.
      - 5.65: Dr. E. Trost te Berlijn betreffende "Uraltkontenanmeldung van het N.A.F., 701
- Overzichten claims., E2
  - Financiële gegevens opgemaakt door de Regeringscommissaris voor de liquidatie van het N.A.F. inzake de afwikkeling van de claims met de diverse vakbonden, staat van middelen en passiva per 15 oktober 1957 en stukken betreffende de Effectenregistratie., 1956-1958; 702; 1 omslag
  - Overzicht van de Onroerende goederen, Gemeente Leningen en Hypotheken u/g van het N.V.V, R.K.W.V., C.N.V. met hun aangesloten Organisaties en van de neutrale organisaties., ca. 1945; 703; 1 katern
  - Overzicht van de Onroerende goederen van het N.V.V., R.K.W.V., C.N.V. met hun aangesloten: organisaties en van de neutrale organisaties., z.j.; 704; 1 katern
  - Overzicht van de Gemeente Leningen van het N.V.V., R.K.W.V. en C.N.V. met hun aangesloten organisaties en van het N.A.F., ca. 1948; 705; 1 katern
  - Overzicht van de Hypotheken opgenomen door het N.V.V., R.K.W.V., C.N.V. met hun aangesloten organisaties en de neutrale niet-aangesloten organisaties., ca. 1945; 706; 1 omslag
  - Overzicht van de Hypotheken o/g van het N.V.V. R.K.W.V., C.N.V. met hun aangesloten organisaties en van de neutrale organisaties., ca. 1945; 707; 1 katern
  - Overzicht van de Hypotheken o/g van het N.V.V. R.K.V.V., C.N.V. met hun aangesloten organisaties en van de neutrale organisaties., 1949; 708; 1 katern
    Verbeterde uitgave met aantekeningen van nr. 707.
  - Overzicht van de Hypotheken u/g van het N.V.V. R.K.V.V., C.N.V. met hun aangesloten organisaties en van de neutrale organisaties., ca. 1945; 709; 1 katern
  - Lijst van Incourante fondsen van het N.V.V. R.K.W.V., C.N.V. met hun aangesloten organisaties en van de niet-aangesloten organisaties., z.j.; 710; 1 katern
  - Overzicht van de nog in het archief liggende Incourante fondsen van het N.V.V., R.K.V.V., C.N.V. met hun aangesloten organisaties en van de niet-aangesloten organisaties., z.j.; 711; 1 katern
  - Overzicht van doorbetaalde pensioenen ten behoeve vab het N.V.V., R.K.W.V. en C.N.V. met hun aangesloten organisaties., ca. 1945; 712; 1 katern
  - Financiële overzichten van het N.V.V. met aangesloten bonden., ca. 1946; 713; 1 omslag
    Zie ook nrs. 45-169, niet volledig.
  - Overzicht van de vorderingen van de bij het N.V.V. aangesloten organisaties., ca. 1948; 714; 1 katern
  - Overzichten van de Hypotheken van Volksgebouwen en Bestuursbonden van de Hoofdorganisaties van het N.V.V., z.j.; 715-716; 2 katernen
    - Deel I., 715
    - Deel II., 716
  - Overzicht van leningen, gesloten door enkele N.V.V.-bonden., z.j.; 717; 1 katern
  - Overzicht van Effecten "Belast met Vruchtgebruik onder Bewind der Associatie Cassa" toebehorende aan de Afdelingen Amsterdam van de Bond van Nederlandse Onderwijzers,in duplo., z.j.; 718; 1 katern
  - Overzicht van de Buitenlandse Beleggingen van enkele N.V.V.-bonden, in duplo., z.j.; 719; 1 katern
  - Overzicht van de Effectenregistratie van de bij het N.V.V. aangesloten organisaties., z.j.; 720; 1 katern
    Met aantekening "Dossier Mr. K.G. Odink".
  - Overzicht van de Wachtgelders van de bij het N.V.V. aangesloten organisaties., z.j.; 721; 1 katern
  - Financiële overzichten van de Algemene R.K.-bonden., ca. 1946; 722; 1 omslag
  - Financiële overzichten van de Katholieke Arbeiders-beweging Limburg., ca. 1946; 723; 1 omslag
    Zie ook nr. 171.
  - Financiële overzichten van de R.K. Volksbond Haarlem., ca. 1946; 724; 1 omslag
    Zie ook de nrs. 201 en 206.
  - Financiële overzichten van de Bossche Diocesane Werkliedenbond., ca. 1946; 725; 1 omslag
    Zie ook de nrs. 201, 208 en 209.
  - Financiële overzichten van de Bredasche Diocesane Werkliedenbond., ca. 1946; 726; 1 omslag
    Zie ook de nrs. 201 en 210.
  - Financiële overzichten van de Utrechtsche Diocesane Werkliedenbond., ca. 1946; 727; 1 omslag
    Zie ook de nrs. 201 en 211.
  - Hypotheek Akten van verschillende R.K. Diocesane bonden., 1923, 1928-1931, 1935, 1937, 1939; 728; 1 omslag
  - Overzicht van de Vorderingen van de bij het R.K.W.V. aangesloten organisaties., ca. 1945; 729; 1 katern
  - Overzicht van de Effectenregistratie van de bij het R.K.W.V. aangesloten organisaties., z.j.; 730; 1 katern
  - Overzicht van de Wachtgelders van de bij het R.K.W.V. aangesloten organisaties., z.j.; 731; 1 katern
  - Overzicht van de Onroerende goederen van de bij het C.N.V. aangesloten organisaties en van de neutrale niet-aangesloten organisaties., ca. 1945; 732; 1 katern
  - Overzicht van de Effectenregistratie van de bij het C.N.V. aangesloten organisaties., z.j.; 733; 1 katern
  - Overzicht van de Transacties betreffende Inkooppolissen ten name van de bij het C.N.V. aangesloten bonden bij N.V. Amstleven te Amsterdam., z.j.; 734; 1 katern
  - Overzicht van de Vorderingen van de bij het C.N.V. aangesloten organisaties., ca. 1945; 735; 1 katern
  - Overzicht van de Wachtgelders van de bij het C.N.V. aangesloten organisaties., z.j.; 736; 1 katern
  - Financiële overzichten van de bij een Vakcentrale neutrale aangesloten en niet-aangesloten organisaties met claim-nummer (4-groep)., ca. 1946; 737; 1 omslag
    Zie ook de nrs. 244-581.
  - Financiële overzichten van de bij een Vakcentrale neutrale niet-aangesloten organisaties zonder claim-nummer., 1948-1951; 738; 1 omslag
    Zie ook de nrs. 582-658.
  - Overzicht van de Vorderingen van de bij een Vakcentrale neutrale aangesloten en niet-aangesloten organisaties., ca. 1945; 739; 1 katern
  - Financiële overzichten van de organisaties aangesloten bij de Centrale van Verenigingen van Personeel in 's-Rijksdienst (C.P.-bonden)., ca. 1945; 740-741; 2 omsl.
    - Deel I A - Ra., 740
    - Deel II Re - Z., 741
      Zie ook de nrs. 244 - 269.
  - Financiële overzichten van de organisaties aangesloten bij de Bond van Technische Ambtenaren in Overheids- en Semi-Overheidsdienst(B.T.A.-bonden)., ca. 1945; 742; 1 omslag
  - Financiële overzichten van de organisaties aangesloten bij de Centrale voor hogere Gemeente-Ambtenaren (CH.G.A,-bonden)., ca. 1945; 743; 1 omslag
    Zie ook de nrs. 270-274.
  - Financiële overzichten van de organisaties aangesloten bij de Centrale van hogere Rijksambtenaren (C.H.R.A.-bonden)., ca. 1945; 744; 1 omslag
    Zie ook de nrs. 275-300.
  - Financiële overzichten van de organisaties aangesloten bij de Nederlandse bond van Gemeente-Ambtenaren (N.B.G.A.-bonden)., ca. 1945; 745; 1 omslag
    Zie ook de nrs. 301-368.
  - Financiële overzichten van de organisaties aangesloten bij het Nederlandse Werkliedenverbond "Patrimonium"., ca. 1945; 746; 1 omslag
    Zie ook de nrs. 369-405.
  - Financiële overzichten van neutrale organisaties niet-aangesloten bij een Vakcentrale met claim-nummer (4-groep)., ca. 1945; 747; 1 omslag
    Zie ook de nrs. 501-581.
  - Overzicht van de Effectenregistratie van de neutrale organisaties niet-aangesloten bij een Vakcentrale., z.j.; 748; 1 katern
    Met aantekening "Dossier Meester K.G. Odink".
  - Overzicht van de Effecten van Internationaal Vakverbond, "afkomstig van de Bank Deutscher Arbeit, gedeponeerd zijnde te name van de Bank voor Nederlandsche Arbeid te Berlijn"., z.j.; 749; 1 katern
  - Overzicht van de Fondsen, Aandelen en Obligaties behorende aan diverse Instellingen(van de 5-groep) afkomstig van de Bank Deutscher Arbeit, gedeponeerd zijnde ten name van de Bank voor Nederlandsche Arbeid te Berlijn", in triplo., z.j.; 750; 2 katernen
  - Overzicht "Recapitulatie van aanwezige Fondsen alsmede Mutaties daarvan over 1944 - 1945" toebehorende aan diverse Instellingen (van de 5-groep), in duplo., 751; 1 katern
  - Overzicht van de Fondsen welke berusten bij de Bank voor de Nederlandsche Arbeid te Amsterdam en de Bank Deutscher Arbeit te Berlijn, in duplo., z.j.; 752; 1 katern
  - Overzicht van de Transacties betreffende Inkooppolissen bij de N.V. De Centrale Arbeiders Verzekerings- en Depositobank te 's-Gravenhage over het tijdvak 1 oktober 1942 - 31 maart 1944., z.j.; 753; 1 katern
  - Overzicht van de Fondsen liggende bij de N.V. Maatschappij Labor-Groningen te Rotterdam, in duplo., z.j.; 754; 1 katern
  - Overzicht van de N.V. Twentsche Bank en Waarborg Centraal Beheer te Amsterdam, in duplo., z.j.; 755; 1 katern
  - Overzicht van de Transacties betreffende Inkooppolissen bij de Coöperatieve Levensverzekering Maatschappij "Concordia" u.a. te Utrecht., 1947; 756; 1 katern
  - Stukken betreffende Effecten van het N.A.F. aangekocht door de Levensverzekerings Maatschappij "De Centrale" te 's-Gravenhage en "Concordia" te Utrecht., 1949-1951; 757; 1 omslag
  - Toelichting op het overzicht van de Registratie van Effecten t.b.v. de RAAD voor het Rechtsherstel., 1946; 758; 1 katern
  - Aantekeningen opgemaakt door het Liquidatie Bureau van het N.A.F. inzake Aandelen, Effecten en Obligaties., 1947-1948; 759; 1 omslag
  - Specificatie der Fondsen, welke de N.V. Amsterdamsche Bank te Amsterdam heeft overgenomen van de N.V. Rotterdamsche Bankvereniging te Assen voor rekening van de Regeringscommissaris voor de liquidatie van het N.A.F., in duplo., ca. 1945; 760; 1 katern
  - Overzicht van Aankopen, Verkopen en Lossingen van Effecten over de periode 1940-1945"., ca. 1945; 761; 1 katern
  - Overzicht van de Effectenregistratie., 1945; 762; 1 katern
  - Overzicht van de Effectenregistratie., ca. 1948; 763; 1 katern
    Bijgewerkt exemplaar van no. 762.
  - Stukken betreffende Fondsen belast met Vruchtgebruik., 1943, 1946; 764; 1 katern
- Beheer vermogens voormalige Personeelsleden N.A.F., F
  - Circulaires voor de Restitutie van de inbeslag genomen Vermogens van de voormalige Leiders van het N.A.F., gedeeltelijk in duplo., 1945-1948; 765; 1 omslag
  - Beheersrekeningen van voormalige Leiders van het N.A.F. betreffende het beheer van hun Vermogens bijgehouden door de Regeringscommissaris voor de Liquidatie van het N.A.F. over de periode van december 1945 tot en met maart 1952., 1945-1952; 766; 1 deel
  - Stukken betreffende Financiële gegevens en personalia inzake het beheer van Vermogens van voormalige Leiders van het N.A.F., 1947, 1948; 767; 2 omslagen
  - Stukken betreffende het beheer van het Vermogen van diverse personeelsleden door de Regeringscommissaris voor de Liquidatie van het N.A.F., 1945-1955; 768-801
    Met retroacta.
    - P. Abrahams, 768; 1 omslag
    - B.A. Alofs, 769; 1 omslag
    - W. Carsouw, 770; 1 omslag
    - Delfgouw, 771; 1 omslag
    - A. Dijst, 772; 1 omslag
    - H.J. Fanchamps, 773; 1 omslag
    - J.F. van Gerdingen, 774; 1 omslag
    - H. Gieteling, 775; 1 omslag
    - J. Hayunga, 776; 1 omslag
    - M.H. van der Hoeven, 777; 1 omslag
    - B.N. Houwert, 778; 1 omslag
    - H. Hummel, 779; 1 omslag
    - B. Hummel-Siderius, 780; 1 omslag
    - Jan. Hummel, 781; 1 omslag
    - J.F. van Kampen, 782; 1 omslag
    - J.A. Kaub en J.G. Kaub-Bückmann, 783; 1 omslag
    - T.C.J. Knol, 784; 1 omslag
    - D. de Kruyff, 785; 1 omslag
    - G. van der Laan, 786; 1 omslag
      Zie ook nr. 700.
    - H. Lameyer, 787; 1 omslag
    - W. Piersma, 788; 1 omslag
    - B. Pors, 789; 1 omslag
    - H.J.A. Roelofs, 790; 1 omslag
    - A. Satony, 791; 1 omslag
    - S.S. Schaafsma, 792; 1 omslag
    - T.J. ter Schiphorst, 793; 1 omslag
    - W. Schrevel, 794; 1 omslag
    - Y. Steensma, 795; 1 omslag
    - J.A. van der Werken, 796; 1 omslag
    - R. Westra, 797; 1 omslag
    - H.J. Woudenberg, Roerende- en onroerende goederen, 798; 1 omslag
    - H.J. Woudenberg. Beheer Landgoed familie Woudenberg, 799; 1 omslag
    - H.J. Woudenberg Correspondentie, 800; 1 omslag
    - G.J. Zwertbroek, 801; 1 omslag
- FINANCIEN, LIQUIDATEUR EN N. A. F.-BUREAU., G
  - Begin Balans per 1 mei 1945., 802; 1 deel
  - Grootboek over de periode 1945-31 december 1951 met Saldi-balansen per 31 mei 1959, 31 oktober 1959 30 november 1959 en 6 februari 1960, 1945-1951, 1959 1960., 803; 1 deel
  - Journaal afwikkeling van diverse claims., 1948-1958; 804; 1 deel
  - Journaal afwikkeling van diverse claims., 1958-1960; 805
  - Maandelijkse Proefbalansen over de periode 1 augustus 1945-1929 februari 1952, gedeeltelijke met toelichting., 1945-1952; 806; 1 omslag
  - Overzicht Balans per 31 december 1958., 807; 1 deel
  - Register van uitgaande brieven van de afdeling Boekhouding over de periode 11 september 1946 - 5 april 1950., 1946-1950; 808; 1 deel
  - Liquidatiebalans per 15 december 1941 van de bij het C.N.V. aangesloten organisaties., na 1945; 809; 1 omslag
    met aantekening "Specificatie Balansen Van Beek".
  - Idem met aantekeningen en bijlagen., na 1945; 810; 1 omslag
    met aantekening "Specificatie Balansen van Beek"en "Dossier Algemeen".
  - Grootboek 1941 en 1942 van de Liquidatierekeningen van het N.V.V., R.K.W.V. en C.N.V. met hun aangesloten organisaties en de neutrale organisaties., 811-812; 2 banden
    - 1941, 811; 1 band
    - 1942, 812; 1 band
  - Balans van het N.A.F.-bureau per 1 mei 1945., 813; 1 katern
  - Journaal van de Hypotheek-aflossingen u/g., 1942-1943; 814; 1 band
  - Journaal van Leningen., 1941-1942; 815; 1 band
  - Journaal van Rente betalingen op de Hypotheken., 1941-1942; 816; 1 band
  - Overzicht van het Kas- en Giro Saldi van de plaatselijke Kantoren van het N.A.F., z.j.; 817; 1 omslag
  - Overzicht van de Kassaldi van de Provinciale en plaatselijke Kantoren van het N.A.F., z.j.; 818; 1 katern
  - Kasboek A/K., 1942; 819-820; 2 banden
    - Kasboek A/K., 819
    - Kasboek L/Z., 820
- Personeel N.A.F., H
  - Stukken betreffende Personeelsaangelenheden: Salaris kaarten, 1945-1954. Pensioenbijdragen en andere toelagen., 1945-1948; 821; 1 omslag
  - Correspondentie betreffende onkosten van het Personeel, 1945-1946 en Afschriften van Getuigschriften., 1945-1954; 822; 1 omslag
  - Correspondentie van diverse Gewestelijke Bureau van de Raad van Arbeid betreffende Uitkeringen aan personeelsleden van het voormalige N.A.F., 1945-1949; 823; 1 omslag
  - Correspondentie met de Raad van Arbeid betreffende Sociale aangelegenheden inzake het personeel van het N.A.F., 1946-1948; 824; 1 omslag
  - Correspondentie en Aantekeningen betreffende Rentekaarten van personeelsleden van het voormalige N.A.F., 1945-1951; 825; 1 omslag
  - Stukken betreffende Pensioenverzekeringen van het personeel van het Liquidatiebureau van het N.A.F., 1951-1959; 826; 1 omslag
- Diverse 6-groep en Overigen., I
  - 6.2: Commissie van Advies voor Verenigingsaangeledenheden Mr, Ir. A.W. Quint te Amsterdam. Correspondentie., 1945-1953; 827; 1 omslag
  - Diversen., 1946-1954; 828; 1 omslag
  - 6.3: Correspondentie van het Bureau Regeringscommissaris voor de Liquidatie van het N.A.F. te Amsterdam., 1947, 1948, 1956; 829; 1 omslag
  - 6.4: Stukken betreffende Conferenties van het Bureau Regeringscommissaris voor de Liquidatie van het N.A.F. met Commissie-Adviseurs uit de N.V.V., K.A.B. en het C.N.V., 1949-1951, 1954; 830; 1 omslag
  - 6.6: Correspondentie van de Regeringscommissaris voor de Liquidatie van het N.A.F. inzake de afdeling Gemeenschap, Vreugde en Arbeid van het voormalige N.A.F., 1945, 1946, 1954; 831; 1 omslag
  - 6.8: Correspondentie met het Provinciaal Documentatie Bureau te Assen., 1945, 1947, 1950; 832; 1 omslag
  - 6.15: Rapporten inzake de voortgang van de Werkzaamheden van de Regeringscommissaris voor de Liquidatie van het N.A.F. te Amsterdam., 1945, 1946, 1948, 1950, 1952, 1954, 1956-1958; 833; 1 omslag
  - 6.16: Rapport en Overzicht inzake de Inboedel van Vacantiehuizen, Rust- en Herstellingsoorden van het voormalige N.A.F., 1949; 834; 1 omslag
  - 6.17: Voorbeelden van Formulieren en Circulaires gebruikt door het Bureau Regeringscommissaris voor Liquidatie van het N.A.F. te Amsterdam., 1946, 1947 en z.j.; 835; 1 omsl.
  - 6.18: "Nota van de Regeringscommissaris voor de Liquidatie van het N.A.F. inzake Rechtsherstel van Verenigingen van werknemers met betrekking tot vervroegde aflossingen, aan het N.A.F. gedaan, op door de bedoelde Verenigingen verstrekte Geldleningen", met correspondentie., 1947; 836; 1 omslag
  - Stukken betreffende oorlogsschade aan het Rust- en Vacantieoord "De Drakenburgh" te Baarn, Met retroacta., 1946-1950 1952, 1954, 1941, 1944, 1945; 837; 1 omsl.
  - Stukken betreffende het Rechtsherstel van het perceel van de Vereniging "Het Volksgebouw" te Amersfoort, Met retroacta., 1947-1949, 1953-1955, 1942; 838; 1 omslag
  - Stukken betreffende het Rechtsherstel van de Onroerende goederen van de Arbeiders Jeugd Centrale te Amsterdam, Met retroacta., 1946-1954, 1943; 839; 1 omsl.
    Zie ook nr. 519.
  - Stukken betreffende de Bemoeienissen van de Regeringscommissaris voor de Liquidatie van het N.A.F. met "De Centrale", Arbeidersverzekering en Depositobank te 's-Gravenhage, Met retroacta., 1945, 1947, 1948, 1942, 1944; 840; 1 omslag
  - Stukken betreffende Verzilvering van Vacantiebonnen van diverse Vakverenigingen, Met retroacta., 1945-1950, 1942-1944; 841; 1 omslag
  - Stukken betreffende het Proces met de Firma Etna te Breda, Met retroacta., 1945-1949, 1944; 842; 1 omsl.
  - Stukken betreffende Brand- en Oorlogsschadeverzekering aan Onroerende goederen van diverse Vakverenigingen., 1945, 1946; 843; 1 omslag
  - Specificatielijsten van de door de Vakverenigingen terug te storten bedragen wegens Onrechtmatige Uitkeringen in de jaren 1942 en 1943., ca. 1945; 844; 1 omslag
  - Stukken betreffende de Garantie-overeenkomst van de Regeringscommissaris voor de Liquidatie van het N.A.F., 1947; 845; 1 omslag
  - Stukken betreffende het beheer van de Onroerende goederen van het N.A.F. te 's-Gravenhage door de Firma Van Bruggen., 1949-1955; 846; 1 omslag
    Met aantekening "Dossier Afrekening Petrus van Bruggen".
  - Nota "Woudenberg inzake de door het Nederlands Verbond van Vakverenigingen afgesloten Pensioen-verzekeringen te behoeve van Bestuurders van Geliquideerde Werknemersverenigingen en de Inbetalinggeving van Effecten daartoe met bijlagen., 1950; 847; 1 omslag
  - Stukken betreffende de Methode van Liquidatie die het N.A.F. heeft toegepast bij het N.V.V. K.A.B. en C.N.V. en hun aangesloten organisaties met correspondentie daarover met het Ministerie van Sociale Zaken., 1945-1948; 848; 1 omslag
  - Stukken ontvangen en opgemaakt door de Regeringscommissaris als beheerder van de privé-vermogens van diverse personeelsleden van het voormalig Nederlandsche Arbeidsfront., 1945-1946; 849; 1 omslag